

[Sandi Sopian]

Kabupaten Bandung, Jawa Barat, 40382 | +62 821 1833 8039 |

email: sandisopian1118@gmail.com | Ig: https://www.instagram.com/sandi return0/ |

linkedin: https://www.linkedin.com/in/sandi-sopian-007623227

Portfolio: http://sandiss1.skom.id/

Tentang Saya

Saya Sandi Sopian, lulusan Teknologi Informasi Universitas Bale Bandung tahun 2020. Setelah saya lulus SMK tahun 2010, saya bekerja sebagai pramuniaga dan kasir di PT. Yomart Rukun Selalu selama dua tahun, saya juga memiliki pengalaman sebagai operator laboratorium printing di PT. Cita Bahana Inti Persada selama delapan tahun terakhir. Secara khusus saya memiliki minat berkarir di bidang teknologi dengan latar belakang pendidikan saya, sekarang saya sedang menekuni pembelajaran secara otodidak seputar web development khususnya di bagian front end develover. Secara umum juga saya mampu bisa beradaptasi dalam pekerjaan di bidang lainnya berdasarkan pengalaman saya bekerja sebelumnya, saya akan berusaha semaksimal mungkin untuk berkontribusi di dalam pekerjaan saya berdasarkan standar operasional prosedur (SOP) yang berlaku.

Kemampuan & Kompetensi

- Microsoft Word
- Microsoft Excel
- Microsoft Power Point
- HTML
- CSS
- Javascript
- Front End Library

- Web Design
- NoSQL
- Costumer Service
- Pramuniaga
- Kasir
- Strike Off
- Color Matching

Pengalaman Kerja

PT. Cita Bahana Inti Persada (Bandung, Indonesia)

Operator Laboratorium Printing (Februari 2013 – Juni 2021)

 Melaksanakan rencana dan kebijakan produksi, mengontrol serta mengatur bahan baku produksi, bertanggung jawab atas pengendalian kualitas produk, mengatasi masalah yang ada saat proses produksi, bekerja sesuai target yang telah ditentukan dll.

PT. Yomart Rukun Selalu (Bandung, Indonesia)

Pramuniaga/Kasir (Agustus 2010 – November 2012)

 Mendisplay produk di rak, mendata produk, menjaga kebersihan area penjualan, mengemas produk/hadiah, menulis laporan penjualan, memberikan label harga, memberikan pelayanan prima pada konsumen, mencapai target penjualan, memahami informasi promosi dll.

Pendidikan

Universitas Bale Bandung (2016-2020)

S1 Komputer – IPK 3,08

- Mengikuti sertifikasi BNSI (Badan Nasional Sertifikasi Profesi) pada September 2020 dengan judul sertifikat Operator Komputer Muda
- Mengikuti seminar online ORACLE Academy pada Oktober 2019

SMK Wirakarya 1 Ciparay (2007-2010)

Jurusan Otomotif

 Mengikuti ujian praktek Teknik mekanik otomotif yang di selenggarakan oleh TC Wilayah Jawa Barat yang di adakan oleh AUTO 2000 PT. Astra Internasional. Tbk pada tahun 2010

Penghargaan

- Mengikuti program pelatihan prakerja mulai dari situs Zenpro, Babastudio, Laboratorium Komputer Indonesia (LKI)
- Mengikuti situs pelatihan online lainnya diluar program prakerja seperti Dicoding, Pijar Mahir, dll

Referensi Kontak

Ibu Maya Suzianni, Manager Personalia PT. Cita Bahana Inti Persada

• +62 812 1448 3489

Ibu Puspita, HRD PT. Cita Bahana Inti Persada

+62 812 1444 5838